zh-TW: 護目鏡鏡片色調: 琥珀色/棕色; 藍色; 透明; 綠色; 鏡面 - 藍色; 鏡面 - 金色; 鏡面 - 多色; 鏡面 - 銀色; 變色; 粉紅色/玫瑰色; 偏光; 紅色; Revo 鍍膜; 煙燻色/灰色; 漸變; 紫羅蘭色/紫色; 黃色; 其他
da: Farvetoning af brilleglas: Rav/brun; Blå; Gennemsigtig; Grøn; Spejl – blå; Spejl – guld; Spejl – flerfarvet; Spejl – sølv; Fotokromatisk; Pink/rosa; Polariseret; Rød; Revo; Røg/grå; Transition; Violet/lilla; Gul; Anden
pt-PT: Lentes dos óculos de proteção: Âmbar/castanho; Azul; Transparente; Verde; Espelhado - azul; Espelhado - dourado; Espelhado - multicor; Espelhado - prata; Fotocromático; Cor-de-rosa/rosa; Polarizado; Vermelho; Revo; Fumado/cinzento; De transição; Violeta/roxo; Amarelo; Outro
sk-SK: Tónovanie šošoviek okuliarov: Jantárová/hnedá; Modrá; Číra; Zelená; Zrkadlová – modrá; Zrkadlová – zlatá; Zrkadlová – viacfarebná; Zrkadlová – strieborná; Fotochromatická; Ružová; Polarizačná; Červená; Revo; Dymová/sivá; Prechodná; Fialová; Žltá; Iné
ko: 고글 렌즈 색조: 호박색/갈색; 파란색; 투명색; 녹색; 미러 - 파란색; 미러 - 금색; 미러 - 멀티 컬러; 미러 - 은색; 변색; 분홍색/로즈; 편광; 빨간색; 레보; 스모크/회색; 트랜지션; 보라색/자주색; 노란색; 기타
nl: Bril lens tint: Amber/bruin; Blauw; Transparant; Groen; Spiegelend - blauw; Spiegelend - goud; Spiegelend - meerkleurig; Spiegelend - zilver; Fotochromatisch; Roze; Gepolariseerd; Rood; Revo; Smoke/grijs; Meekleurend; Violet/paars; Geel; Anders
sv: Färg på glasögonlinser: Bärnsten/brun; Blå; Genomskinlig; Grön; Speglad – blå; Speglad – guld; Speglad – flerfärgad; Speglad – silver; Fotokromatisk; Rosa; Polariserad; Röd; Revo; Rökfärg/grå; Transition; Violett/lila; Gul; Annan
ja: ゴーグルレンズの色: アンバー/ブラウン; 青; 透明; 緑; ミラー - 青; ミラー - 金色; ミラー - マルチカラー; ミラー - 銀色; 調光; ピンク/ローズ; 偏光; 赤; Revo; スモーク/グレー; トランジション; バイオレット/パープル; 黄色; その他
vi: Màu sắc tròng kính bảo hộ: Hổ phách/Nâu; Màu xanh dương; Trong suốt; Màu xanh lá cây; Tráng gương - Màu xanh dương; Tráng gương - Màu vàng; Tráng gương - Đa sắc; Tráng gương - Màu bạc; Đổi màu; Hồng/Hồng nhạt; Phân cực; Màu đỏ; Revo; Khói/Xám; Chuyển màu; Tím/Tím than; Màu vàng; Khác
bg-BG: Цвят/оттенък на лещите на предпазните очила: Кехлибарен/кафяв; Син; Прозрачен; Зелен; Огледален – син; Огледален – златен; Огледален – многоцветен; Огледален – сребърен; Фотохроматичен; Розов; Поляризиран; Червен; Revo; Опушен/сив; Transition; Виолетов/лилав; Жълт; Друго
pl: Przyciemnienie soczewki gogli: Bursztynowy / Brązowy; Niebieski; Przezroczysty; Zielony; Lustrzany - niebieski; Lustrzany - złoty; Lustrzany - wielokolorowy; Lustrzany - srebrny; Fotochromowy; Różowy / Różany; Polaryzacyjny; Czerwony; Revo; Przydymiony / Szary; Transition; Fioletowy / Purpurowy; Żółty; Inny
el: Απόχρωση φακού προστατευτικών γυαλιών: Κεχριμπάρι/Καφέ; Μπλε; Διάφανο; Πράσινο; Καθρέφτης - Μπλε; Καθρέφτης - Χρυσό; Καθρέφτης - Πολύχρωμο; Καθρέφτης - Ασημί; Φωτοχρωμικός; Ροζ/Τριανταφυλλί; Πολωμένος; Κόκκινο; Revo; Φυμέ/Γκρι; Transition; Βιολετί/Μωβ; Κίτρινο; Άλλο
hu: Szemüveglencse színezése: Borostyán/barna; Kék; Átlátszó; Zöld; Tükrös – kék; Tükrös – arany; Tükrös – többszínű; Tükrös – ezüst; Fotokróm; Rózsaszín/rozé; Polarizált; Piros; Revo; Füst/szürke; Fényre sötétedő; Ibolya/lila; Sárga; Egyéb
ru: Тонировка линзы очков: Янтарный/коричневый; Синий; Прозрачный; Зеленый; Зеркальный синий; Зеркальный золотой; Зеркальный разноцветный; Зеркальный серебристый; Фотохромный; Розовый; Поляризационный; Красный; Revo; Дымчатый/серый; Transition; Фиолетовый/пурпурный; Желтый; Другое
nb: Fargetone for brilleglass: Rav/brun; Blå; Gjennomsiktig; Grønn; Speil – Blå; Speil – Gull; Speil – Flerfarget; Speil – Sølv; Fotokromatisk; Rosa; Polarisert; Rød; Revo; Røyk/grå; Transition; Fiolett/lilla; Gul; Annet
de: Tönung der Schutzbrillengläser: Bernstein/Braun; Blau; Transparent; Grün; Verspiegelt - Blau; Verspiegelt - Gold; Verspiegelt - Mehrfarbig; Verspiegelt - Silber; Selbsttönend; Pink/Rosa; Polarisiert; Rot; Revo; Rauchgrau/Grau; Transition; Violett/Lila; Gelb; Andere
lt-LT: Akinių lęšio atspalvis: Gintarinė / ruda; Mėlyna; Skaidri; Žalia; Veidrodinė – mėlyna; Veidrodinė – auksinė; Veidrodinė – įvairiaspalvė; Veidrodinė – sidabrinė; Fotochrominė; Rožinė; Poliarizuota; Raudona; „Revo“; Dūmų / pilka; „Transition“; Violetinė / purpurinė; Geltona; Kita
es: Tinte de las lentes de las gafas: Ámbar/marrón; Azul; Transparente; Verde; Espejado: azul; Espejado: oro; Espejado: multicolor; Espejado: plata; Fotocromático; Rosa/rosado; Polarizado; Rojo; Revo; Ahumado/gris; Transición; Violeta/morado; Amarillo; Otro
sl-SI: Zatemnitev leč očal: Jantarna/rjava; Modra; Prozorna; Zelena; Zrcalna – modra; Zrcalna – zlata; Zrcalna – večbarvna; Zrcalna – srebrna; Fotokromatska; Roza/rožnata; Polarizirana; Rdeča; Revo; Zatemnjena/siva; Prehodna; Vijolična/škrlatna; Rumena; Drugo
en: Goggle lens tint: Amber/Brown; Blue; Clear; Green; Mirrored - Blue; Mirrored - Gold; Mirrored - Multi-color; Mirrored - Silver; Photochromic; Pink/Rose; Polarized; Red; Revo; Smoke/Grey; Transition; Violet/Purple; Yellow; Other
pt-BR: Tonalidade das lentes dos óculos de proteção: Âmbar/marrom; Azul; Transparente; Verde; Espelhado - Azul; Espelhado - Dourado; Espelhado - Multicolorido; Espelhado - Prata; Fotocromática; Rosa; Polarizada; Vermelho; Revo; Fumê/Cinza; Transition; Violeta/Roxo; Amarelo; Outro
tr: Gözlük camı renk tonu: Kehribar/Kahverengi; Mavi; Transparan; Yeşil; Aynalı - Mavi; Aynalı - Altın; Aynalı - Çok renkli; Aynalı - Gümüş; Fotokromik; Pembe/Gül; Polarize; Kırmızı; Revo; Duman/Gri; Geçişli; Menekşe/Mor; Sarı; Diğer
hr-HR: Zatamnjivanje leća za naočale: Jantarna/smeđa; Plava; Prozirna; Zelena; Sa zrcalnim efektom – plava; Sa zrcalnim efektom – zlatna; Sa zrcalnim efektom – višebojna; Sa zrcalnim efektom – srebrna; Fotokromatska; Ružičasta / boja ruže; Polarizirana; Crvena; Revo; Dimna/siva; Transition; Ljubičasta; Žuta; Ostalo
fr: Teinte du verre des lunettes de protection: Ambre/marron; Bleu; Transparent; Vert; Miroir - Bleu; Miroir - Or; Miroir - Multicolore; Miroir - Argent; Photochromique; Rose; Polarisé; Rouge; Revo; Fumé/gris; Transition; Violet/pourpre; Jaune; Autre
th: สีของเลนส์แว่นตา: สีอำพัน/สีน้ำตาล; สีน้ำเงิน; โปร่งใส; สีเขียว; สีปรอท - สีน้ำเงิน; สีปรอท - สีทอง; สีปรอท - หลากสี; สีปรอท - สีเงิน; เปลี่ยนสีอัตโนมัติ; สีชมพู/สีกุหลาบ; โพลาไรซ์; สีแดง; รีโว่; สีควันบุหรี่/สีเทา; ทรานซิชั่น; สีไวโอเล็ต/สีม่วง; สีเหลือง; อื่นๆ
ro-RO: Nuanța lentilelor ochelarilor de protecție: Chihlimbar/Maro; Albastru; Transparent; Verde; Oglindă - Albastru; Oglindă - Auriu; Oglindă - Multicolor; Oglindă - Argintiu; Fotocromatic; Roz/Trandafiriu; Polarizat; Roșu; Revo; Fumuriu/Gri; Tranziție; Violet/Purpuriu; Galben; Altele
cs: Tónování čoček brýlí: Jantarová/hnědá; Modrá; Průhledné; Zelená; Zrcadlová – modrá; Zrcadlová – zlatá; Zrcadlová – vícebarevná; Zrcadlová – stříbrná; Fotochromatická; Růžová; Polarizační; Červená; Revo; Kouřová/šedá; Přechodová; Fialová; Žlutá; Ostatní
zh-CN: 护目镜镜片色调: 琥珀色/棕色; 蓝色; 透明; 绿色; 镜面 - 蓝色; 镜面 - 金色; 镜面 - 多色; 镜面 - 银色; 光致变色; 粉红色/玫瑰色; 偏光; 红色; Revo 镀膜; 烟灰色/灰色; 变色; 紫罗兰色/紫色; 黄色; 其他
it: Tinta delle lenti della maschera: Ambra/Marrone; Blu; Trasparente; Verde; A specchio - blu; A specchio - oro; A specchio - multicolore; A specchio - argento; Fotocromatica; Rosa; Polarizzata; Rosso; Revo; Fumé/Grigio; Transizione; Viola; Giallo; Altro
fi: Suojalasien linssien sävytys: Meripihka/ruskea; Sininen; Läpinäkyvä; Vihreä; Peilattu – sininen; Peilattu – kullanvärinen; Peilattu – monivärinen; Peilattu – hopea; Fotokromaattinen; Vaaleanpunainen/roosa; Polarisoitu; Punainen; Revo; Savu/harmaa; Transition; Violetti/purppura; Keltainen; Muu